臺灣高等法院民事裁定
110年度家聲抗字第9號
抗  告  人  王清奇  

上列抗告人因與相對人廖珮君間請求離婚等事件，聲請交付法庭
錄音光碟，對於中華民國109年12月31日臺灣桃園地方法院109年
度家聲字第247號裁定提起抗告，本院裁定如下：
    主  文
抗告駁回。
抗告費用由抗告人負擔。
    理  由
一、按當事人及依法得聲請閱覽卷宗之人，因主張或維護其法律
    上利益，得於開庭翌日起至裁判確定後6個月內，繳納費用
    聲請法院許可交付法庭錄音內容。且依法令得不予許可或限
    制聲請閱覽、抄錄或攝影卷內文書者，法院得不予許可或限
    制交付法庭錄音或錄影內容，法院組織法第90條之1第1項前
    段、第2項分別定有明文。又上開法庭錄音、錄影，係指法
    院內開庭所為之錄音、錄影；警詢、偵查、調解程序或其他
    非關法庭開庭所為之錄音、錄影，均不屬之，此觀法院辦理
    聲請交付法庭錄音錄影內容應行注意事項第1條規定即明。
二、經查：
　㈠抗告人為原法院107年度家調字第1372號離婚等事件（下稱系
    爭事件）之當事人，聲請交付系爭事件107年11月12日、107
    年12月18日，及108年4月16日之法庭錄音光碟（見原裁定卷
    第7頁）。惟上開期日均為調解期日，並無錄音檔案留存等
    情，業經本院依職權調閱系爭事件卷宗核閱在案（見本院卷
    第25-35頁），並有本院公務電話紀錄表在卷可稽（見本院
    卷第37頁）。則揆諸前揭規定，上開調解期日之內容，非屬
    法院組織法第90條之1所定之法庭錄音、錄影，亦無錄音檔
    案留存，當事人自無從聲請法院交付。
　㈡況系爭事件關於離婚、未成年子女親權行使及扶養費部分，
    兩造已於108年4月16日調解成立；其餘夫妻剩餘財產差額分
    配部分，復於109年3月30日經原法院判決在案；嗣抗告人雖
    提起上訴，然旋於109年5月11日具狀撤回上訴而確定，有卷
    附調解筆錄、判決書及家事撤回上訴狀可稽（見原法院108
    年度家財訴字第6號卷一第57-59頁、卷三第67-77頁、第95
    頁）。則抗告人至109年11月19日始向原法院聲請交付法庭
    錄音光碟（見原裁定卷第7、13頁），顯逾前開規定6個月之
    聲請期限，於法亦有未合。　　
　㈢從而，抗告人聲請交付系爭事件上開期日法庭錄音光碟，洵
    屬無據，不應准許。原裁定駁回抗告人之聲請，理由雖與本
    院不同，但結論並無二致，仍予維持。抗告意旨指摘原裁定
    不當，求予廢棄，為無理由，應予駁回。　　
三、據上論結，本件抗告為無理由。爰裁定如主文。
中　　華　　民　　國　　110 　年　　 3　　月　  　30　日
                  家事法庭  
  　                    審判長法  官  楊絮雲   
                              法  官  張宇葭
                              法  官  郭顏毓
正本係照原本作成。
本裁定除以適用法規顯有錯誤為理由外，不得再抗告。如提起再
抗告，應於收受送達後10日內委任律師為代理人向本院提出再抗
告狀。並繳納再抗告費新臺幣１千元。
中　　華　　民　　國　　110 　年　　3 　　月　　30　　日

    　　　　　　　　　　　　　書記官  馬佳瑩